臺灣臺中地方法院刑事判決
111年度交簡上字第192號
上  訴  人  臺灣臺中地方檢察署檢察官
上  訴  人
即  被  告  曾麟泉



上列上訴人等因被告過失傷害案件，不服本院豐原簡易庭111年5
月24日111年度豐交簡字第277號刑事簡易判決（聲請簡易判決處
刑案號：111年度偵字第5554號），提起上訴，本院管轄之第二
審合議庭判決如下：
    主    文
上訴駁回。
曾麟泉緩刑貳年。
    理    由
壹、審理範圍
一、按刑事訴訟法第348條第3項規定：「上訴得明示僅就判決之
    刑、沒收或保安處分一部為之。」，核其立法理由謂：「為
    尊重當事人設定攻防之範圍，並減輕上訴審審理之負擔，容
    許上訴權人僅針對刑、沒收或保安處分一部提起上訴，其未
    表明上訴之認定犯罪事實部分，則不在第二審之審判範圍。
    如為數罪併罰之案件，亦得僅針對各罪之刑、沒收、保安處
    分或對併罰所定之應執行刑、沒收、保安處分，提起上訴，
    其效力不及於原審所認定之各犯罪事實，此部分犯罪事實不
    在上訴審審查範圍」等語。故就各罪之刑，依據現行法律的
    規定，已得不隨同其犯罪事實，而單獨成為上訴之客體，且
    於上訴人明示僅就「判決之刑」上訴時，第二審法院即不再
    就原審所認定之犯罪事實為審查，而應以原審所認定之犯罪
    事實，作為論認原審所定刑度妥適與否的判斷基礎。
二、查上訴人即檢察官與被告曾麟泉（下稱被告）於本院審理程
    序時，經詢問「本件是否僅就原審量刑部分上訴而不及於原
    審認定之事實、證據？」時，均表示「是」等語（見本院簡
    上卷第72頁），足認檢察官與被告於本院審理時已明示其上
    訴意旨，均係認原審所量處之刑度過重，至於原審判決所認
    定之犯罪事實部分，兩造均不上訴。揆諸前揭規定意旨，本
    院應僅就原審量刑妥適與否進行審理，其他部分則非本院之
    審查範圍。
貳、本案據以審查原審刑度妥適與否之犯罪事實及所犯罪名，分
    述如下：
一、犯罪事實：曾麟泉於民國110年1月31日21時21分許，駕駛車
    牌號碼0000-00號自用小客車，沿臺中市豐原區水源路快車
    道由東往西方向行駛，行經水源路與富陽路交岔路口欲右轉
    富陽路時，理應注意轉彎車應讓直行車先行，及右轉彎時，
    應距交岔路口30公尺前顯示方向燈換入外側慢車道，駛至路
    口後再行右轉，且依當時天候晴、夜間有照明、市區道路柏
    油路面乾燥無缺陷、無障礙物、視距良好等情，並無不能注
    意之情形，竟疏於注意及此，貿然自快車道右轉，而與孟玥
    竹騎乘沿水源路外側慢車道直行之車牌號碼000-0000號普通
    重型機車發生擦撞，致孟玥竹受有左側踝部、足部、肩膀挫
    傷、尾椎挫傷等傷害。
二、原審判決依據上開犯罪事實，認被告所為，係犯刑法第284
    條前段之過失傷害罪，並依刑法第62條前段之規定減輕其刑
    ；核無不合，尚無違誤。
參、上訴駁回之理由
一、原審量刑之說明：原審審酌被告未遵守交通規則，疏未注意
    轉彎車應禮讓直行車先行，肇致本件事故，並使告訴人孟玥
    竹受有前揭傷勢之過失情節、告訴人傷害程度等，並審酌被
    告之教育程度、家庭經濟生活狀況，坦承犯行、然因兩造金
    額差距過大無從成立調解之犯後態度等一切情狀，而量處有
    期徒刑3月，並諭知易科罰金之折算標準。
二、檢察官上訴意旨略以：本案經告訴人具狀請求檢察官上訴，
    經核閱告訴人請求，認倘被告得與告訴人和解、彌補告訴人
    所生損害，容有從輕量刑或予以宣告緩刑之實益。
三、被告上訴意旨略以：坦承對於本件事故發生具有過失，惟因
    告訴人請求金額無法提出單據資料，而無從給付成立和解，
    請求審酌被告年事已高，予以從輕量刑。
四、按關於刑之量定，係實體法上賦予法院得為自由裁量之事項，倘其未有逾越法律所規定之範圍，或濫用其權限，即不得任意指摘為違法（最高法院75年台上字第7033號判決要旨參照）。又刑罰之量定，固屬法院自由裁量之職權行使，但仍應審酌刑法第57條所列各款事由及一切情狀，為酌量輕重之標準，並非漫無限制。在同一犯罪事實與情節，如別無其他加重或減輕之原因，下級審法院量定之刑，亦無過重或失輕之不當情形，則上級審法院對下級審法院之職權行使，原則上應予尊重（最高法院85年度台上字第2446號判決意旨參照）。查原審量處有期徒刑3月，並諭知易科罰金之折算標準，顯係以被告之責任為基礎，具體斟酌本案情形，及刑法第57條各款所列情狀，綜合整體為評價，而為本案量刑，且所量刑度屬偏低度之刑，於客觀上既未踰越法定刑度，亦無量刑過重過輕之情，難認有何違法或不當之處。且被告於原審判決後，迄今均未與告訴人達成和解，未有量刑因子變更之情況，被告及檢察官提起本件上訴，請求撤銷原判決另為量刑較輕之判決，均無理由，應予駁回。
五、末查，被告前未曾因故意犯罪受有期徒刑以上刑之宣告，有
    臺灣高等法院被告前案紀錄表1份附卷可稽，其犯後坦承犯
    行，雖因兩造金額差距過大而仍無法成立調解，然參以被告
    於犯後坦承犯行，且確有誠意進行調解，告訴人亦表示縱未
    達成和解，亦同意給予被告緩刑之機會等語，此參告訴人刑
    事聲請上訴狀及本院111年9月20日審理程序筆錄可證（見本
    院簡上卷第15頁、第77頁），復參以被告已逾古稀之年，足
    認被告經本件偵、審程序，應已使其瞭解犯罪所伴隨之不利
    法律效果，得以心生警惕，而無再犯之虞，本院認為對被告
    所宣告之刑，以暫不執行為適當，爰依刑法第74條第1項第1
    款規定，宣告緩刑2年，以勵自新。
據上論斷，應依刑事訴訟法第455條之1第1項、第3項、第364條
、第368條，判決如主文。
本案經檢察官黃政揚聲請簡易判決處刑，檢察官何建寬、楊雅婷
到庭執行職務。
中　　華　　民　　國　　111 　年　　10　　月　　11　　日
            刑事第十二庭  審判長 法  官  許月馨
                                 法  官  陳怡君 
                                 法  官  吳逸儒
以上正本證明與原本無異。
不得上訴。
　 　　 　   　　　　　　　　　　書記官  陳俞君
中　　華　　民　　國　　111 　年　　10　　月　　11　　日